臺灣板橋地方法院刑事判決　　　　　　　96年度易字第1237號
公　訴　人　臺灣板橋地方法院檢察署檢察官
被　　　告　丙○○
　　　　　　　　　　（現另案羈押於臺灣臺北看守所）
上列被告因恐嚇取財等案件，經檢察官提起公訴（九十六年度偵
字第八三０號），因被告於本院準備程序時認罪，本院裁定改依
簡式審判程序審理，判決如下：
    主  文
丙○○共同攜帶兇器竊盜，累犯，處有期徒刑捌月，減為有期徒
刑肆月；又竊盜，累犯，處有期徒刑伍月，減為有期徒刑貳月又
拾伍日；又共同意圖為自己不法之所有，以恐嚇使人將本人之物
交付未遂，累犯，處有期徒刑肆月，減為有期徒刑貳月。應執行
有期徒刑捌月。
    事  實
一、丙○○前因違反藥事法、麻醉藥品管理條例等案件，經法院
    分別判處有期徒刑八月、七月確定，並經法院裁定應執行有
    期徒刑一年二月確定，復因違反麻醉藥品管理條例、竊盜、
    贓物等案件，經法院判處應執行有期徒刑二年三月確定，上
    開二應執行之有期徒刑接續執行，於民國八十四年一月十二
    日縮短刑期假釋出監；丙○○於假釋期間內，復因搶奪案件
    ，經法院判處有期徒刑九月確定，再因違反肅清煙毒條例、
    麻醉藥品管理條例等案件，經法院判處應執行有期徒刑二年
    十月確定，其上開假釋亦經撤銷，所餘刑期與上開二項應執
    行之有期徒刑接續執行，於八十八年十二月二十三日縮短刑
    期假釋出監；惟丙○○復因竊盜、違反動產擔保交易法等案
    件，經法院分別判處有期徒刑九月、三月確定，並經法院裁
    定應執行有期徒刑十月確定，丙○○上開假釋再經撤銷，所
    餘刑期與前述應執行之有期徒刑接續執行，於九十四年七月
    二十八日縮刑期滿執行完畢。詎丙○○仍不知悔改，為下列
    犯行：
（一）於九十五年十二月二十日上午七時許前之某時，在臺北縣
      中和市○○街三十一巷二號前，見車牌號碼ＣＷ－四四八
      九號自用小貨車（仁鉅企業有限公司所有，由丁○○管領
      之養樂多貨車）停放於該處，有機可趁，竟萌生為自己不
      法所有之意圖，與甲○○（另行審結）基於共同犯意，由
      甲○○在旁把風，丙○○則持非屬其所有、客觀上可對人
      之生命、身體造成危險之兇器十字扳手一支，趁機竊取上
      開自用小貨車一輛，得手後由丙○○駕駛，供其等代步使
      用。
（二）丙○○復於九十五年十二月二十三日七時許前之某時，在
      臺北縣三重市○○○路一九０巷十三號前，見乙○○所有
      之車牌號碼Ｍ八七－一三七號重型機車停放於該處，疏於
      看管，竟自行萌生為自己不法所有之意圖，持其所有之機
      車鑰匙一支（業已丟棄滅失，無證據證明現仍存在），趁
      機竊取上開機車（置物箱內有乙○○所有之ＮＯＫＩＡ
      ５１１０行動電話一支），得手後即將該機車車牌拆下並
      丟棄至不詳處所，另懸掛其所有之車號ＮＶ六－九０一號
      重型機車車牌於上開機車上，供其代步使用。
（三）丙○○與甲○○於竊得上開車牌號碼ＣＷ－四四八九號自
      用小貨車後數日，在丙○○位於臺北縣中和市○○路○段
      五十五巷八之三號住處，另行共同基於以擄車勒贖之方式
      遂行恐嚇取財犯行之犯意聯絡，推由丙○○負責撥打勒贖
      電話，甲○○則提供其本人開設之華南商業銀行北新分行
      帳戶提款卡（帳號000000000000）予丙○○，以該帳戶作
      為讓被害人匯入贖車款項之帳戶，繼而由丙○○於九十五
      年十二月二十五日上午十一時許，在臺北縣永和市○○路
      邊撥打上開自用小貨車上留存之電話號碼聯絡仁鉅公司，
      甲○○則在一旁聽取交談內容，經仁鉅公司永和經銷處副
      理丁○○接聽，丙○○於電話中以「你們仁鉅公司是不是
      有送貨車不見？董仔，你也知道年關將近，景氣不太好，
      如果你願意付新臺幣（下同）二萬元，我就告訴你貨車在
      哪裡」等語恐嚇丁○○，復於同日十一時二十分、十四時
      十分、十七時三十分許，接續多次在上址撥打電話予丁○○確認車輛及付款細節，並指示丁○○匯款至甲○○所提
      供之上開華南商業銀行帳戶內，使丁○○心生畏懼，惟丁○○要求須現場確認車輛無誤後始以現金交付贖款，經丙○○同意，並相約於同日稍晚取贖，丁○○嗣後報警處理
      ，經警於同日十時三十分許，在臺北縣中和市○○街三十
      一巷六號仁鉅公司前，當場查獲騎乘改懸掛車牌號碼ＮＶ
      六－九０一號車牌之車牌號碼Ｍ八七－一三七號贓車前來
      取贖之丙○○，丙○○、甲○○使未能如願取得恐嚇取財
      之款項，嗣經警取回上開遭竊之車牌號碼Ｍ八七－一三七
      號重型機車（及置物箱內之行動電話一支）、車號ＣＷ－
      四四八九號自用小貨車（均已發還被害人），另扣得非屬
      丙○○所有、供與甲○○共同竊取上開車牌號碼ＣＷ－四
      四八九號自用小貨車之十字扳手一支。
二、案經丁○○、乙○○訴由臺北縣政府警察局中和分局報告臺
    灣板橋地方法院檢察署檢察官偵查起訴。
    理  由
一、上開犯罪事實業經被告丙○○於警詢、偵查及本院準備程序
    、審理中坦承不諱，核與同案被告甲○○於九十六年三月二
    十六日檢察官訊問時陳述之情節大致相符，並經證人即被害
    人乙○○於警詢中、丁○○於警詢、偵查中證述屬實，此外
    復有贓物認領保管單二件、臺北縣政府警察局車輛車牌尋獲
    電腦輸入單二件、華南商業銀行北新分行函覆甲○○之開戶
    資料、客戶中文資料登錄單、存款往來明細表等資料各一件
    、車輛照片三張在卷可稽，暨被告丙○○用以竊取車牌號碼
    ＣＷ－四四八九號自用小貨車之十字扳手一支扣案可資佐證
    ，被告丙○○之自白足認與事實相符，堪以採信。
二、核被告丙○○所為如事實欄一（一）、（二）所示之犯行，
    係犯刑法第三百二十一條第一項第三款之攜帶兇器竊盜罪及
    同法第三百二十條第一項之普通竊盜罪；被告丙○○所為如
    事實欄一（三）所示之犯行，係犯同法第三百四十六條第三
    項、第一項之恐嚇取財未遂罪。本件起訴書之犯罪事實一、
    （二）雖記載「被告丙○○持客觀上具有危險性足供兇器使
    用之十字扳手一支，竊取乙○○所有之車號Ｍ八七－一三七
    號機車」等語，並認被告丙○○此部分犯行係涉犯刑法第三
    百二十一條第一項第三款之攜帶兇器竊盜罪嫌，惟此部分犯
    罪事實經到庭執行職務之公訴檢察官當庭更正犯罪事實為「
    以自備之鑰匙竊取Ｍ八七－一三七號機車」，所犯法條更正
    為「刑法第三百二十條第一項普通竊盜罪」，有本院九十六
    年八月七日簡式審判筆錄一件在卷可稽，本院尚無庸變更檢
    察官之起訴法條，附此敘明。被告丙○○就上開事實欄一（
    一）、（三）所示之攜帶兇器竊盜罪及恐嚇取財未遂罪，與
    同案被告甲○○有犯意聯絡及行為分擔，為共同正犯。又被
    告丙○○、甲○○二人已著手恐嚇取財之犯行而未能得手，
    為未遂犯，爰依刑法第二十五條第二項減輕其刑。被告丙○○所為上開三罪間，犯意各別、行為互異，為數罪，應分論
    併罰。再者，被告丙○○有如事實欄所示之前科犯行，有臺
    灣高等法院被告前案紀錄表一件在卷可稽，其於有期徒刑執
    行完畢五年以內故意再犯本件有期徒刑以上之罪，為累犯，
    應分別加重其刑，並就其所犯恐嚇取財未遂罪部分先加後減
    之。爰審酌被告丙○○之犯罪動機、目的、手段、其行為對
    於被害人所造成之損害，及其犯後尚知坦承犯行，態度尚稱
    良好等一切情狀，分別量處如主文所示之刑。末查，被告丙○○本件犯罪時間均在九十六年四月二十四日以前，所犯之
    罪並無中華民國九十六年罪犯減刑條例第三條所列情形，爰
    依該條例第二條第一項第三款之規定，減其刑期二分之一，
    並定其應執行刑。
三、扣案之十字扳手一支雖為被告丙○○供與同案被告甲○○共
    同竊取車牌號碼ＣＷ－四四八九號自用小貨車所用之物，惟
    被告丙○○否認該十字扳手為其所有之物，本院爰不為沒收
    之宣告。另被告丙○○持以竊取車牌號碼Ｍ八七－一三七號
    機車所用之機車鑰匙一支，並未扣案，且經被告丙○○陳明
    已滅失，既查無證據證明該鑰匙現仍存在，亦不為沒收之宣
    告，併此敘明。
四、如不服本件判決，得自收受送達之日起十日內，向本院提出
    上訴狀。
據上論斷，應依刑事訴訟法第二百七十三條之一第一項、第二百
九十九條第一項前段，刑法第二十八條、第三百二十一條第一項
第三款、第三百二十條第一項、第三百四十六條第三項、第一項
、第二十五條、第四十七條第一項、第五十一條第五款，中華民
國九十六年罪犯減刑條例第二條第一項第三款、第七條第二項，
判決如主文。
本案經檢察官朱立豪到庭執行職務。
中　　華　　民　　國　　96　　年　　8 　　月　　21　　日
                  刑事第十八庭  法　官  連育群
以上正本證明與原本無異
如不服本判決應於送達後10日內向本院提出上訴狀
                                書記官　田世杰
中　　華　　民　　國　　96　　年　　8 　　月　　21　　日
附錄本案論罪科刑法條全文：
中華民國刑法第321條第1項第3款
犯竊盜罪而有左列情形之一者，處6月以上、5年以下有期徒刑：
三  攜帶兇器而犯之者。
中華民國刑法第320條
（普通竊盜罪、竊佔罪）
意圖為自己或第三人不法之所有，而竊取他人之動產者，為竊盜
罪，處 5 年以下有期徒刑、拘役或 5 百元以下罰金。
意圖為自己或第三人不法之利益，而竊佔他人之不動產者，依前
項之規定處斷。
前二項之未遂犯罰之。
中華民國刑法第346條
意圖為自己或第三人不法之所有，以恐嚇使人將本人或第三人之
物交付者，處6月以上5年以下有期徒刑，得併科1千元以下罰金
。
以前項方法得財產上不法之利益，或使第三人得之者，亦同。
前二項之未遂犯罰之。
